【裁判字號】    98,訴,410
【裁判日期】    990324
【裁判案由】    違反毒品危害防制條例等
【裁判全文】
臺灣彰化地方法院刑事判決               98年度訴字第410號
公  訴  人  臺灣彰化地方法院檢察署檢察官
被      告  丙○○
指定辯護人  本院公設辯護人丁○○
上列被告因違反毒品危害防制條例案件，經檢察官提起公訴（98
年度偵字第349 號），本院判決如下：
    主  文
丙○○犯如附表一所示之罪，各處如附表一所示之刑；主刑部分
應執行有期徒刑拾柒年。其餘被訴部分無罪。
    事  實
一、丙○○前曾於民國87年間，因違反槍砲彈藥刀械管制條例等
    案件，經本院以87年度訴字第846 號，判處應執行有期徒刑
    7 年3 月確定，入監執行後，於91年8 月12日假釋付保護管
    束出監，且於94年8 月7 日假釋期滿未經撤銷，視為有期徒
    刑執行完畢。詎猶不知悔改，明知海洛因係屬毒品危害防制
    條例第2 條第2 項所列管之第一級毒品，不得非法販賣竟與
    甲○○（業經本院判決，上訴審理中）共同基於販賣第一級
    毒品以牟利之犯意聯絡及行為分擔，由甲○○提供海洛因，
    再由丙○○於附表一所示之時間、地點，先後販賣第一級毒
    品海洛因予辛○○。嗣經員警於97年10月28日至甲○○位於
    臺中縣梧棲鎮○○街183 巷25號租屋執行搜索，並查扣其所
    有已分裝欲供販賣之第一級毒品海洛因72包（淨重5.34公克
    ，純質淨重1.41公克）、供販賣第一級毒品海洛因所用之電
    子秤1 台、行動電話3 支、攪伴器1 台及分裝袋2 包，以及
    與販賣第一級毒品無關之帳冊1 本、電話簿1 本、房屋租賃
    契約書1 本、戊○○之身分證、健保卡、印章各1 枚、SI M
    門號晶片卡7 張及現金1 萬元等物而查獲。
二、案經彰化縣警察局移送暨彰化縣警察局和美分局報告臺灣彰
    化地方法院檢察署檢察官偵查起訴。
    理  由
壹、證據能力之說明
一、按有事實足認被告或犯罪嫌疑人有最輕本刑為3 年以上有期
    徒刑之罪嫌，並危害國家安全或社會秩序情節重大，而有相
    當理由可信其通訊內容與本案有關，且不能或難以其他方法
    蒐集或調查證據者，得發通訊監察書。通訊監察書，偵查中
    由檢察官依司法警察機關聲請或依職權以書面記載第11條之
    事項，並敘明理由、檢附相關文件，聲請該管法院核發，通
    訊保障及監察法第5 條第1 項第1 款、第2 項定有明文；而
    通訊監察錄音之譯文，僅屬依據監聽錄音結果予以翻譯之文
    字，固具文書證據之外觀，但實際上仍應認監聽所得之錄音
    帶或光碟，始屬調查犯罪所得之證物；刑事訴訟法第165 條
    之1 第2 項所稱之證物，如其蒐證程序合法，並經合法調查
    ，自具證據能力。因此檢察官如提出通訊監察錄音之譯文為
    其證據方法，實乃以其監聽所得之錄音帶或光碟，為調查犯
    罪所得之證物，法院本應依刑事訴訟法第165 條之1 所列之
    方法調查，以判斷該錄音帶或光碟是否與通訊監察錄音之譯
    文相符。而監聽錄音製作之譯文，雖通常為偵查犯罪機關單
    方面製作，然若被告或訴訟關係人對其真實性並無爭執，經
    法院於審判期日提示譯文供當事人辨認、表示意見並為辯論
    者，程序自屬適法（最高法院95年度臺上字第295 號、94
    年度臺上字第4665號判決意旨參照）。查本案經法官依行為
    時之通訊保障及監察法第5 條第1 項第1 款規定核發通訊監
    察書，由司法警察執行通訊監察，其監聽錄音蒐證程序應屬
    合法，而上開監聽譯文之內容，被告及其辯護人、公訴人於
    本院準備程序及審理中均不爭執上開譯文內容之真實性，且
    經本院依法踐行提示上開監聽譯文之調查證據程序，足見上
    開監聽譯文自有證據能力。
二、本案下揭引用之其餘供述證據及非供述證據，均經本院依法
    踐行調查證據程序，而公訴人、被告及選任辯護人均同意各
    該證據具有證據能力，而非供述證據部分且亦查無依法應排
    除其證據能力之情形，是後述所引用其他證據之證據能力均
    無疑義，合先敘明。
貳、關於有罪部分
一、訊據被告丙○○矢口否認其涉有販賣第一級毒品犯行，而辯
    稱：其未曾販賣海洛因云云。經查：
(一)、證人辛○○於98年1 月20日警詢證述：「我是向丙○○購買
    過2 次海洛因，第1 次於97年7 月中旬，以新台幣3500元，
    在他家彰化縣伸港海尾村購得1 包海洛因。第2 次於97年8
    月初，以新台幣4000元，在他家彰化縣伸港鄉海尾村購得1
    包海洛因，這2 次交易均有成功」、「（問提示97年8 月14
    日18時40分之52秒之通訊監察譯文及撥放音檔內容『B ：我
    拿明天的在用，頭仔，我先繳3500元放在阿坤那裡。B ：我
    先放3500在阿坤，這樣我們剩4 對不對』？）該通電話與阿
    華的對話，內容是我向綽號阿華購買海洛因毒品，因欠他新
    台幣7500元，我先拿3500元放在阿坤那裡，然後還欠他4000
    元」、「（問提示97年8 月15日15時59分許38秒之通訊監察
    譯文及撥放音檔內容『A ：你那個怎麼樣？B ：我那個等一
    下，我等一下先出一些給你，我人現在高速公路』？）該通
    電話與阿華的對話，是阿華向我催討我欠他買毒品的錢40
    00元」、「（問提示97年8 月18日16時56分之52秒之通訊監
    察譯文及撥放音檔內容『A ：阿義那個事情有跟他說嗎』是
    代表何意？）那是阿華向我催討我欠他買海洛因毒品的錢40
    00元，而我以是阿義名義向他說該筆購毒的錢是由庚○○所
    購去」等情，又參以行動電話門號0000000000之通訊監察譯
    文內容（見97年度偵字第9734號第202 頁至203 頁）: 辛○○均稱對方為華哥，而華哥則要求辛○○除了償還先前3500
    元外，尚須返還所積欠之4000元等情，故證人辛○○證述：
    其於97年7 月、8 月間曾向被告購買海洛因，或以阿義名義
    向被告購買海洛因，各3500元及4000元，共積欠7500元，被
    告遂於97年8 月14、15及18日向其催討交易毒品金額等情應
    為真實。至於證人辛○○曾於本院審理中供述：「（問毒品
    來源？）我是請丙○○去跟他好朋友欠的，我是麻煩去向他
    好朋友（似指甲○○）欠，他有認識的朋友有毒品，但是我
    跟那朋友沒有交情，因為我沒有錢，所以我叫丙○○先去跟
    他的朋友欠來給我」等情，指其委請被告丙○○以積欠方式
    向友人購買毒品，且依上開監聽譯文所示，事後是由被告丙○○出面向辛○○催討交易價金，又同案被告甲○○於本院
    準備程序中對附表一之犯罪事實並不否認，並供述：「我沒
    有販賣毒品給辛○○，應該是丙○○與他接觸的，我與丙○○係一起販賣」等語，綜上各情，本件應是是辛○○分別於
    97 年7月間及8 月間，以自己或以阿義名義向丙○○、甲○○2 人購買毒品，再由丙○○持甲○○所提供海洛因交付予
    辛○○，再由丙○○負責催討交易金額等情。
(二)、另員警在同案被告甲○○位於臺中縣梧棲鎮○○街183 巷25
    號租屋扣得72包毒品，經送法務調查局藥物實驗室鑑定，確
    係第一級毒品海洛因，合計淨重5.34公克，純質淨重1.41公
    ，此有該局97年12月26日調科壹字第097230045940號在卷足
    參，並有同案被告甲○○所有供販賣第一級毒品海洛因所用
    之電子秤1 台、行動電話3 支、攪拌器1 台及分裝袋2 包等
    扣案在卷可資佐證。此外，復有行動電話門號0000000000之
    通訊監察譯文、上開證人指認犯罪嫌疑人紀錄等在卷可稽。
(三)、按販賣毒品之所謂販賣行為，係行為人基於營利之目的，而
    販入或賣出毒品而言。販賣毒品者，其主觀上須有營利之意
    圖，且客觀上有販賣之行為，即足構成，至於實際上是否已
    經獲利，則非所問。即於有償讓與他人之初，係基於營利之
    意思，並著手實施，而因故無法高於購入之原價出售，最後
    不得不以原價或低於原價讓與他人時，仍屬販賣行為。必也
    始終無營利之意思，縱以原價或低於原價有償讓與他人，方
    難謂為販賣行為，而僅得以轉讓罪論處（最高法院93年度臺
    上字第165 號刑事判決意旨參照）。復衡以近年來毒品之濫
    用，危害國民健康與社會安定日益嚴重，治安機關對於販賣
    或施用毒品之犯罪行為，無不嚴加查緝，各傳播媒體對於政
    府大力掃毒之決心亦再三報導，已使毒品不易取得且物稀價
    昂，苟被告於有償交付海洛因之交易過程中無利可圖，縱屬
    至愚，亦無甘冒被取締移送法辦判處重刑之危險而平白從事
    上開海洛因交易之理，是其販入之價格必較其出售之價格為
    低，而有從中賺取買賣價差牟利之意圖及事實，應屬合理認
    定；又販賣海洛因係違法行為，非可公然為之，而海洛因亦
    無公定價格，係可任意分裝增減分量，且每次買賣之價格、
    數量，亦隨時依雙方之關係深淺、資力、需求量、對行情之
    認知、來源是否充裕、查緝是否嚴緊、購買者被查獲時供述
    購買對象之可能風險之評估等因素，而異其標準，機動調整
    ，非可一概論之。從而販賣之利得，除非經行為人坦承犯行
    或價格、數量俱臻明確外，實難查得其交易實情，然販賣者
    從價差或量差中牟利，方式雖異，惟其販賣行為在意圖營利
    則屬同一。從而，舉凡有償交易，除足以反證其確係另基於
    某種非圖利本意之關係外，通常尚難因無法查悉其販入價格
    ，作為是否高價賣出之比較，諉以無營利之意思而阻卻販賣
    犯行之追訴。本件購毒者辛○○與被告丙○○與共犯甲○○
    僅係一般友人，均非至親，且如附表一所示之海洛因交易均
    屬有償行為，被告係前往特定約定地點交付毒品並收取價款
    ，倘非有厚利可圖，自無平白甘冒觸犯重罪之風險而特意有
    償交付第一級毒品之理，足認被告主觀上均確有營利之意圖
    甚明。
(四)、綜上所述，本件事證已徵明確，被告丙○○販賣第一級毒品
    之犯行均洵堪認定，應予依法論科。
二、論罪科刑理由：
(一)、按被告行為後，毒品危害防制條例業於98年5 月20日修正公
    布，並於同月22日施行。次按行為後法律有變更時，適用行
    為時之法律，但行為後之法律有利於行為人時，適用最有利
    於行為人之法律，刑法第2條 第1 項定有明文。又新舊刑法
    關於刑之規定，雖同採從輕主義，而舊刑法第2 條但書，係
    適用較輕之刑，刑法第2 條第1 項但書，係適用最有利於行
    為人之法律，既曰法律，自較刑之範圍為廣，比較時應就罪
    刑有關之共犯、未遂犯、連續犯、牽連犯、結合犯以及累犯
    加重、自首減輕、暨其他法定加減原因、與加減例等一切情
    形，綜其全部之結果，而為比較，再適用有利於行為人之法
    律處斷（最高法院24年上字第4634號判例意旨參照）。毒品
    危害防制條例第4 條第1 項「製造、運輸、販賣第一級毒品
    者，處死刑或無期徒刑；處無期徒刑者，得併科新臺幣一千
    萬元以下罰金。」修正為「製造、運輸、販賣第一級毒品者
    ，處死刑或無期徒刑；處無期徒刑者，得併科新臺幣二千萬
    元以下罰金。」；另毒品危害防制條例第17條第2 項增訂「
    犯第四條至第八條之罪於偵查及審判中均自白者，減輕其刑
    。」而修正前毒品危害防制條例則無此項規定。經綜合比較
    新、舊法之結果如下：本件被告丙○○對於附表一所示部分
    ，未於偵查中及本院審理中自白，故修正後之新法並非較有
    利於被告，依刑法第2 條第1 項前段規定，自應適用被告行
    為時之法律即修正前毒品危害防制條例第4 條第1 項之規定
    。
(二)、核被告丙○○所為，均係犯修正前毒品危害防制條例第4 條
    第1 項之販賣第一級毒品罪。被告持有毒品海洛因之低度行
    為，應為販賣之高度行為所吸收，不另論罪。附表一所示之
    販賣第一級毒品犯行，係其與同案被告甲○○共同基於犯意
    聯絡及行為分擔，應以共同正犯論處。被告就上開2 次販賣
    第一級毒品犯行，犯意各別，行為互異，應予分論併罰。被
    告丙○○前曾於87年間，因違反槍砲彈藥刀械管制條例等案
    件，經本院以87年度訴字第846 號，判處應執行有期徒刑7
    年3 月確定，入監執行後，於91年8 月12日假釋付保護管束
    出監，且於94年8 月7 日假釋期滿未經撤銷，視為有期徒刑
    執行完畢，5 年以內故意再犯本件有期徒刑以上之各罪，均
    為累犯，除法定本刑為死刑、無期徒刑部分，依法不得加重
    外，均應依刑法第47條第1 項規定，各加重其刑。被告就本
    件販賣第一級毒品犯行僅2 次，未因此獲有鉅額利潤，其惡
    性與犯罪情節較重之長期販毒者有重大差異，認其所為，犯
    罪情狀尚非無可憫恕，縱量處法定最低度刑無期徒刑，仍有
    情輕法重之嫌，爰依刑法第59條規定，酌減其刑。爰審酌被
    告明知毒品不僅殘害施用者自身健康，僅因其曾患舌癌，身
    體狀況不佳，以致謀生不易，竟謀個人私利而販賣毒品，危
    害社會甚鉅，另考量其犯罪之手段、販賣毒品之數量、金額
    ，及其素行、生活狀況、智識程度，暨犯罪後於本院審理否
    認犯行等一切情狀，分別量處如附表一之主文所示之刑，並
    定其應執行之刑。
(三)、按毒品危害防制條例第19條第1 項規定，犯第4 條之罪者，
    其供犯罪所用或因犯罪所得之財物，均沒收之，如全部或一
    部不能沒收時，追徵其價額或以其財產抵償之。但該條項並
    無如同條例第18條第1 項所定「不問屬於犯人與否，沒收之
    」之明文，自屬相對沒收主義之立法。是其應沒收之物，應
    以屬被告所有者為限（最高法院95年度臺上字第305 號判決
    意旨參照）。再按毒品危害防制條例第19條第1 項規定，犯
    販賣毒品罪者，其犯罪所得之財物均沒收之，係採義務沒收
    主義。故販賣毒品所得之對價，不問其中成本若干，利潤多
    少，均應全部諭知沒收，貫徹政府查禁煙毒之決心，以符立
    法本旨（最高法院91年度臺上字第2419號判決意旨參照）。
    被告因販賣第一級毒品所得之對價，如附表一編號1 所示之
    交易毒品所得3500元部分，辛○○告知被告丙○○將3500元
    寄放在阿坤，請丙○○至阿坤住處拿取，此有監聽譯文在卷
    可稽，雖交易所得3500元未扣案，仍應依上開說明及毒品危
    害防制條例第19條第1 項規定，宣告與共犯甲○○連帶沒收
    ，如全部或一部不能沒收時，以其等財產抵償之。至於如附
    表一編號2 所示之交易毒品所得4000元，辛○○於本院審理
    中證述，尚未交付予被告，此有被告辛○○本院審理證述筆
    錄在卷可參，故被告尚未取得該次交易價金，依前揭說明，
    不符毒品危害防制條例第19條第1 項規定，自無從沒收，附
    此敘明。
(四)、扣案如附表四所示之電子秤1 台、行動電話3 具及攪拌器1
    台，依共犯即同案被告甲○○所述：均係其所有，並專供於
    分裝毒品之用，自屬供被告與甲○○販賣第一級毒品所用之
    物，均應依毒品危害防制條例第19條第1 項規定，分別宣告
    沒收。扣案如附表四所示之分裝袋，係共犯甲○○所有且供
    預備販賣第一級毒品所用之物，依刑法第38條第1 項第2款
    宣告沒收之。扣案附表五所示之毒品海洛因，依毒品危害防
    制條例第2 條之規定，係屬第一級毒品，不問屬於犯人與否
    ，爰依毒品危害防制條例第18條第1 項前段之規定，均宣告
    沒收銷燬之。扣案之SIM 卡7 張、門號0000000000、000000
    0000及0000000000號等SIM 卡，共犯即同案被告甲○○於警
    詢中供稱上開門號並非其所申請，也不知申設人為何人，即
    非屬被告或共犯所有之物，均不得宣告沒收。
、無罪部分
一、公訴意旨略以：
    被告丙○○與同案被告甲○○於97年7 月至10月間，共同基
    於販賣第一級毒品之犯意，分別為下列販賣第一級毒品行為
    ：(一)由甲○○分別於97年7 月16日、97年7 月18日、97年7
    月20 日 、97年9 月19日、97年9 月27日、97年9 月29日、
    97年9 月30日以其所持用之行動電話0000000000、00000000
    00號，與己○○所持用之行動電話0000000000、0000000000
    、00 00000000 號或以000000000 市內電話相聯繫，相約於
    彰化縣和美鎮菜市場附近、彰化縣伸港鄉教會附近等地，由
    甲○○或丙○○先交付第1 級毒品海洛因55包予己○○，在
    己○○販售完畢後，再交付20000 元予甲○○之方式，共計
    交易7 次。(二)於附表二所示之時地，被告與甲○○2 人販賣
    第一級毒品海洛因予蔡坤志、邱琨連及黃進峰等人，因認被
    告涉及販賣第一級毒品罪嫌。
二、按犯罪事實應依證據認定之，無證據不得認定犯罪事實；不
    能證明被告犯罪者，應諭知無罪之判決，刑事訴訟法第154
    條第2項、第301條第1項分別定有明文。又刑事訴訟法上所
    謂認定事實之證據，係指足以認定被告確有犯罪行為之積極
    證據而言，該項證據自須適合於被告犯罪事實之認定，始得
    採為斷罪資料；且事實之認定應憑證據，如未發現相當證據
    ，或證據不足以證明，自不能以推測或擬制之方法，以為裁
    判之依據；次按認定不利於被告之事實，須依積極證據，茍
    積極之證據本身存有瑕疵而不足為不利於被告事實之認定，
    即應為有利於被告之認定，更不必有何有利之證據，而此用
    以證明犯罪事實之證據，猶須於通常一般人均不至於有所懷
    疑，堪予確信其已臻真實者，始得據以為有罪之認定，倘其
    證明尚未達到此一程度，而有合理性之懷疑存在，致使無從
    為有罪之確信時，即應為無罪之判決，最高法院29年上字第
    3105號、30年上字第816號、40年台上字第86號、76年台上
    字第4986號判例意旨及82年度台上字第163號判決意旨可資
    參照。
三、
(一)、關於被告與同案被告甲○○販賣第一級毒品予己○○部分
    訊據被告丙○○堅決否認其涉及販賣第一級毒品犯行，而辯
    稱：其未交付毒品予己○○等語。經查：證人即同案被告己○○於本院審理中證述：其是從97年7 月底起至同年10月底
    止，與乙○○一起幫甲○○販賣毒品，並不是跟甲○○購買
    ，是甲○○叫其幫忙接電話及開車，而乙○○幫忙拿毒品給
    對方及收錢，至於甲○○叫丙○○拿毒品來的次數，其已經
    忘記了等語，而同案被告甲○○於本院審理中亦證述：不是
    伊拿毒品給己○○，就是叫丙○○拿毒品給己○○等情，互
    核證人甲○○與證人己○○前揭證述情節，足徵丙○○、甲○○、與己○○等人共同基於販賣第一級毒品海洛因之犯意
    聯絡及行為分擔，由甲○○提供手機及交通工具，再由其或
    丙○○拿欲販賣之毒品予己○○等人，而己○○及乙○○2
    人負責販賣，渠等應為販賣第一級毒品之共同正犯無疑，故
    本件被告丙○○與同案被告甲○○是將海洛因交付己○○販
    賣予第三人，並非販賣毒品予己○○，故公訴人認為被告丙○○與甲○○一起販毒第一級毒品海洛因予己○○顯與上開
    事證不符。
(二)、關於附表二所示之販賣第一級毒品予蔡坤志、邱琨連及黃進
    峰部分
    訊據被告丙○○堅決否認其涉及販賣第一級毒品犯行，而辯
    稱：其未交付毒品上開之人等語。經查：證人蔡坤志、邱琨
    連及黃進峰等人於警詢及偵查中亦均證述：渠等是向甲○○
    一人購買毒品等情，再觀諸警卷第9700號卷第254 至256 頁
    與同警卷第261 頁之交易毒品照片所示：97年10月16日9 時
    是黃進峰與甲○○進行交易毒品，而97年9 月24日則是邱琨
    連與甲○○進行交易毒品，被告丙○○並未出現等情，又證
    人即同案被告甲○○於本院審理中自承附表二所示之時地，
    是其一個人去交付毒品予蔡坤志、邱琨連及黃進峰等情，核
    與證人蔡坤志、邱琨連及黃進峰上開證述內容相符。此外，
    公訴人復未能提出任何證據足以證明被告丙○○涉及販賣毒
    品海洛因予蔡坤志、邱琨連及黃進峰等人，故被告丙○○辯
    稱：其未參與附表二所示之販賣毒品行為等語應為真實。
四、綜上所述，本案依公訴人所提出之現有證據，尚無法積極證
    明被告丙○○等人確有公訴人所指之上開犯罪，亦即仍存有
    合理之可疑，尚不足以使本院對被告形成有罪之確信，基於
    「罪證有疑，利於被告」之證據法則，自應諭知被告為無罪
    之判決。
肆、本件告發部分
    關於被告丙○○與同案被告甲○○、己○○、乙○○共同基
    於販賣第一級毒品之犯意聯絡及行為分擔，於附表三所示之
    時地，販賣第一級毒品予附表三所示之人，公訴人僅對己○○及乙○○部分提起公訴，故丙○○部分宜由檢察官另行偵
    辦。
據上論斷，應依刑事訴訟法第299 條第1 項前段、第301 條第1
項，修正前毒品危害防制條例第4 條第1 項、毒品危害防制條例
第18條第1 項前段、第19條第1 項，刑法第2 條第1 項、第11
條前段、第28條、第47條第1 項、第59條、第51條第5 款、第38
條第1 項第2 款，判決如主文。
本案經檢察官蕭有宏到庭執行職務。
中    華    民    國    99    年    3     月    24    日
                  刑事第六庭      審判長法官  王義閔
                                  法      官  鄭舜元
                                  法      官  鮑慧忠
以上正本證明與原本無異。
如不服本判決應於收受判決後10日內向本院提出上訴書狀，並應
敘述具體理由；其未敘述上訴理由者，應於上訴期間屆滿後20日
內向本院補提理由書狀( 均須按他造當事人之人數附繕本) 「切
勿逕送上級法院」。
中    華    民    國    99    年    3     月    24    日
                                  書  記  官  林子惠
附錄本案論罪科刑法條全文：
毒品危害防制條例第4條(修正前)
製造、運輸、販賣第一級毒品者，處死刑或無期徒刑；處無期徒
刑者，得併科新臺幣一千萬元以下罰金。
製造、運輸、販賣第二級毒品者，處無期徒刑或七年以上有期徒
刑，得併科新臺幣七百萬元以下罰金。
製造、運輸、販賣第三級毒品者，處五年以上有期徒刑，得併科
新臺幣五百萬元以下罰金。
製造、運輸、販賣第四級毒品者，處三年以上十年以下有期徒刑
，得併科新臺幣三百萬元以下罰金。
製造、運輸、販賣專供製造或施用毒品之器具者，處一年以上七
年以下有期徒刑，得併科新臺幣一百萬元以下罰金。
前五項之未遂犯罰之。
 附表一
┌─┬───┬───┬─────┬─────────┬─────┬─────────┐
│編│購毒者│行為人│交易時間（│聯繫、交易之方式及│販毒所得  │  主         文   │
│號│      │      │民國）及地│交易之數量        │（新台幣）│                  │
│  │      │      │點        │                  │          │                  │
├─┼───┼───┼─────┼─────────┼─────┼─────────┤
│1 │辛○○│甲○○│97年7 月某│由辛○○交付購買毒│3500元    │丙○○共同販賣第一│
│  │      │丙○○│日，在許順│品海洛因之價金3500│          │級毒品，累犯，處有│
│  │      │      │華位於彰化│元予丙○○，丙○○│          │期徒刑拾陸年貳月，│
│  │      │      │縣伸港鄉海│再交付等值海洛因予│          │附表四所示之物均沒│
│  │      │      │尾村住處  │辛○○。          │          │收之，而附表五所示│
│  │      │      │          │                  │          │之毒品，均沒收銷毀│
│  │      │      │          │                  │          │，未扣案之販賣第一│
│  │      │      │          │                  │          │級毒品所得之財物新│
│  │      │      │          │                  │          │台幣仟伍百元與王│
│  │      │      │          │                  │          │協儒連帶沒收之，如│
│  │      │      │          │                  │          │全部或一部不能沒收│
│  │      │      │          │                  │          │時，以其等財產抵償│
│  │      │      │          │                  │          │之。              │
├─┼───┼───┼─────┼─────────┼─────┼─────────┤
│2 │辛○○│甲○○│97年8 月某│由辛○○交付購買毒│4000元    │丙○○共同販賣第一│
│  │      │丙○○│日，在許順│品海洛因之價金4000│          │級毒品，累犯，處有│
│  │      │      │華位於彰化│元予丙○○，丙○○│          │期徒刑拾陸年貳月，│
│  │      │      │縣伸港鄉海│再交付等值海洛因予│          │附表四所示之物均沒│
│  │      │      │尾村住處  │辛○○。          │          │收之，而附表五所示│
│  │      │      │          │                  │          │之毒品，均沒收銷毀│
│  │      │      │          │                  │          │。                │
└─┴───┴───┴─────┴─────────┴─────┴─────────┘
 附表二：甲○○販賣第一級毒品部分
┌─┬───┬───┬─────┬───────────────────┬─────┐
│編│購毒者│行為人│交易時間（│聯繫、交易之方式及交易之數量          │販毒所得  │
│號│      │      │民國）及地│                                      │（新台幣）│
│  │      │      │點        │                                      │          │
├─┼───┼───┼─────┼───────────────────┼─────┤
│1 │蔡坤志│甲○○│97年9 月12│於97年9 月12日12時39分48秒許，蔡坤志以│500元     │
│  │      │      │日中午12時│其所持用00000000 00 行動電話與甲○○所│          │
│  │      │      │40分許，在│持用0000000000 號 聯繫後，相約於左示之│          │
│  │      │      │彰化縣和美│時、地交易，蔡坤志交付500 元予甲○○，│          │
│  │      │      │鎮公所附近│甲○○再交付等值海洛因予蔡坤志。      │          │
├─┼───┼───┼─────┼───────────────────┼─────┤
│2 │邱琨連│甲○○│97年9 月24│由甲○○駕駛車牌號碼OD－0470號自用小客│500元     │
│  │      │      │日19時04分│車及邱琨連則騎乘車牌號碼BM9 －307 號機│          │
│  │      │      │許，在彰化│車前往至左示地點，邱琨連交付購毒價金  │          │
│  │      │      │縣和美鎮鹿│500 元予甲○○，甲○○則交付等值毒品予│          │
│  │      │      │和路6 段三│邱琨連。                              │          │
│  │      │      │多利行附近│                                      │          │
│  │      │      │。        │                                      │          │
├─┼───┼───┼─────┼───────────────────┼─────┤
│3 │黃進峰│甲○○│97年10月16│由甲○○以其所持用0000000000號行動電話│500元     │
│  │      │      │日9 時，在│與黃進峰所持用之公共電話聯繫後，相約於│          │
│  │      │      │彰化縣和美│左示之時、地交易，由甲○○價值50 0元海│          │
│  │      │      │鎮○○路夜│洛因予黃進峰，黃進峰則交付500 元予王協│          │
│  │      │      │市旁。    │儒。                                  │          │
└─┴───┴───┴─────┴───────────────────┴─────┘
附表三：己○○、乙○○與甲○○與丙○○（丙○○部分未經起
        訴）販賣第一級毒品部分
┌─┬───┬───┬─────┬───────────────────┬─────┐
│編│購毒者│行為人│交易時間（│聯繫、交易之方式及交易之數量          │販毒所得  │
│號│      │      │民國）及地│                                      │（新台幣）│
│  │      │      │點        │                                      │          │
├─┼───┼───┼─────┼───────────────────┼─────┤
│1 │壬○○│己○○│97年8 月13│由於97年8 月13日18 時57 分許，己○○以│500元     │
│  │      │乙○○│日19時許，│其所持用0000000000 號 行動電話與壬○○│          │
│  │      │甲○○│在彰化縣和│所持有之行動電話00 00000000 號聯繫，相│          │
│  │      │丙○○│美鎮和美國│約於左示之時、地交易，壬○○交付500 元│          │
│  │      │      │中統一超商│予己○○，再由己○○交付等值海洛因予楊│          │
│  │      │      │前。      │永昌。                                │          │
├─┼───┼───┼─────┼───────────────────┼─────┤
│2 │壬○○│己○○│97年8 月14│於97年8 月14日13時56分25秒己○○以其所│500元     │
│  │      │乙○○│日下午13、│持用0000000000號行動電話與壬○○所持有│          │
│  │      │甲○○│14時許，在│之行動電話0000 000000 號聯繫，相約於左│          │
│  │      │丙○○│不詳處所。│示之時、地交易，壬○○交付500 元予陳冠│          │
│  │      │      │          │宏，再由己○○交付等值海洛因予壬○○。│          │
├─┼───┼───┼─────┼───────────────────┼─────┤
│3 │壬○○│己○○│97年8 月14│於97年8 月14日19時01分55秒及20時23分55│500元     │
│  │      │乙○○│日晚上7 時│秒，己○○以其所持用0000000000號行動電│          │
│  │      │甲○○│許，在彰化│話與壬○○所持有之行動電話000000 0000 │          │
│  │      │丙○○│縣和美鎮喜│號聯繫，相約於左示之時、地交易，壬○○│          │
│  │      │      │美超市（依│交付500 元予己○○，再由己○○交付等值│          │
│  │      │      │證人偵查內│海洛因予壬○○。                      │          │
│  │      │      │容）。    │                                      │          │
├─┼───┼───┼─────┼───────────────────┼─────┤
│4 │壬○○│己○○│97年8 月22│於97年8 月22日19時6 分28秒，由己○○以│500元     │
│  │      │乙○○│日19時許，│其所持用00000000 00 號行動電話與壬○○│          │
│  │      │甲○○│在彰化縣和│所持有之行動電話0000000000號聯繫，相約│          │
│  │      │丙○○│美鎮仁愛醫│於左示之時、地交易，壬○○交付50      │          │
│  │      │      │院附近（依│ 0元予己○○，再由己○○交付等值海洛因│          │
│  │      │      │證人偵查證│予壬○○。                            │          │
│  │      │      │述）。    │                                      │          │
├─┼───┼───┼─────┼───────────────────┼─────┤
│5 │壬○○│己○○│97年8 月23│於97年8 月23日下午17時15分、21分及47  │500元     │
│  │      │乙○○│日下午，在│分許，由己○○以其所持用0000000000號行│          │
│  │      │甲○○│彰化縣和美│動電話與壬○○所持有之行動電話0953    │          │
│  │      │丙○○│鎮○○路加│867938號聯繫，相約於左示之時、地交易，│          │
│  │      │      │油站附近。│壬○○交付500 元予己○○，再由己○○交│          │
│  │      │      │          │付等值海洛因予壬○○。                │          │
├─┼───┼───┼─────┼───────────────────┼─────┤
│6 │壬○○│己○○│97年8 月24│於97年8 月24日8 時20分許，由己○○以其│500元     │
│  │      │乙○○│日8 、9 時│所持用0000000000 號 行動電話與壬○○所│          │
│  │      │甲○○│許，地點不│持有之行動電話00 00000000 號聯繫，相約│          │
│  │      │丙○○│詳。      │於左示之時、地交易，壬○○交付500 元予│          │
│  │      │      │          │己○○，再由己○○交付等值海洛因予楊永│          │
│  │      │      │          │昌。                                  │          │
├─┼───┼───┼─────┼───────────────────┼─────┤
│7 │壬○○│己○○│97年8 月25│於97年8 月25日下午19時1 分9 秒由己○○│500元     │
│  │      │乙○○│日19時許，│以其所持用000000 0000 號行動電話與楊永│          │
│  │      │甲○○│在彰化縣和│昌所持有之行動電話0000000000號聯繫，相│          │
│  │      │丙○○│美鎮和美國│約於左示之時、地交易，壬○○交付500 元│          │
│  │      │      │中附近。  │予己○○，再由己○○交付等值海洛因予楊│          │
│  │      │      │          │永昌。                                │          │
├─┼───┼───┼─────┼───────────────────┼─────┤
│8 │壬○○│己○○│97年8 月28│於97年8 月28日18時20分45秒許，由己○○│500元     │
│  │      │乙○○│日18時許，│以其所持用000000 0000 號行動電話與楊永│          │
│  │      │甲○○│在彰化縣和│昌所持有之行動電話0000000000號聯繫，相│          │
│  │      │丙○○│美鎮和美國│約於左示之時、地交易，壬○○交付500 元│          │
│  │      │      │中附近。  │予己○○，再由己○○交付等值海洛因予楊│          │
│  │      │      │          │永昌。                                │          │
├─┼───┼───┼─────┼───────────────────┼─────┤
│9 │壬○○│己○○│97年9 月29│於97年9 月29日10時9 分35秒、10時45分及│500元     │
│  │      │乙○○│日11時許，│10時48分，由己○○以其所持用092645    │          │
│  │      │甲○○│在和美鎮和│4245號行動電話與壬○○所持有之行動電話│          │
│  │      │丙○○│線路金錢豹│0000000000號聯繫，相約於左示之時、地交│          │
│  │      │      │電子遊戲場│易，壬○○交付500 元予己○○，再由陳冠│          │
│  │      │      │。        │宏交付等值海洛因予壬○○。            │          │
├─┼───┼───┼─────┼───────────────────┼─────┤
│10│壬○○│己○○│97年9 月30│於97年9 月30日8 時12分46秒，由己○○以│500元     │
│  │      │乙○○│日8 時許，│其行動電話與壬○○所持有之行動電話    │          │
│  │      │甲○○│在彰化縣和│0000000000號聯繫，相約於左示之時、地交│          │
│  │      │丙○○│美鎮和美國│易，壬○○交付50 0元予己○○，再由陳冠│          │
│  │      │      │中旁。    │宏交付等值海洛因予壬○○。            │          │
├─┼───┼───┼─────┼───────────────────┼─────┤
│11│陳安然│己○○│97年9 月17│由己○○與乙○○共同於左示之時、地，販│500元     │
│  │      │乙○○│日16時3 分│賣第一級毒品予陳安然，陳安然則交付500 │          │
│  │      │甲○○│，在彰化縣│元予乙○○，而乙○○隨即交付等值海洛因│          │
│  │      │丙○○│和美鎮和健│。                                    │          │
│  │      │      │路夜市旁。│                                      │          │
├─┼───┼───┼─────┼───────────────────┼─────┤
│12│黃國駿│己○○│97年9 月16│於97年9 月16日8 時1 分23秒由乙○○以其│500元     │
│  │      │乙○○│日8 、9 時│所持用0000000000 號 行動電話與黃國駿所│          │
│  │      │甲○○│許，在彰化│持有之巿內電話000000000 號聯繫，相約於│          │
│  │      │丙○○│縣線西鄉加│左示之時、地交易，黃國駿交付50 0元予施│          │
│  │      │      │油站。    │建良，再由乙○○交付等值海洛因予黃國駿│          │
├─┼───┼───┼─────┼───────────────────┼─────┤
│13│黃國駿│己○○│97年9 月19│於97年9 月19日12時59分43秒，由乙○○以│500元     │
│  │      │乙○○│日，在彰化│其所持用00000000 00 號行動電話與黃國駿│          │
│  │      │甲○○│縣線西鄉加│所持有之巿內電話000000000 號聯繫，相約│          │
│  │      │丙○○│油站後面土│於左示之時、地交易，黃國駿交付50 0元予│          │
│  │      │      │地公廟。  │乙○○，再由乙○○交付等值海洛因予黃國│          │
│  │      │      │          │駿。                                  │          │
├─┼───┼───┼─────┼───────────────────┼─────┤
│14│黃國駿│己○○│97年9 月20│於97年9 月20日9 時40分36秒由乙○○以其│500元     │
│  │      │乙○○│日9 、10時│所持用0000000000 號 行動電話與黃國駿所│          │
│  │      │甲○○│許，在彰化│持有之巿內電話000000000 號聯繫，相約於│          │
│  │      │丙○○│縣線西鄉老│左示之時、地交易，黃國駿交付500 元予施│          │
│  │      │      │人會附近。│建良，再由乙○○交付等值海洛因予黃國駿│          │
│  │      │      │          │。                                    │          │
├─┼───┼───┼─────┼───────────────────┼─────┤
│15│曾正仲│己○○│97年9 月15│於97年9 月15日7 時26分53秒，己○○以其│500元     │
│  │      │乙○○│日7 時55分│所持用0000000000 號 行動電話與曾正仲所│          │
│  │      │甲○○│許，在彰化│持有之行動電話00 00000000 號聯繫，相約│          │
│  │      │丙○○│縣和美鎮消│於左示之時、地交易，曾正仲交付50 0元予│          │
│  │      │      │防隊附近。│己○○，再由己○○交付等值海洛因予曾正│          │
│  │      │      │          │仲。                                  │          │
├─┼───┼───┼─────┼───────────────────┼─────┤
│16│曾正仲│己○○│97年9 月16│己○○與曾正仲相約於左示之時、地交易，│500元     │
│  │      │乙○○│日下午15時│曾正仲交付500 元予己○○，再由己○○交│          │
│  │      │甲○○│23分許，在│付等值海洛因予曾正仲。                │          │
│  │      │丙○○│彰化縣和美│                                      │          │
│  │      │      │鎮○○路  │                                      │          │
├─┼───┼───┼─────┼───────────────────┼─────┤
│17│曾正仲│己○○│97年9 月19│於97年9 月19日17時20分許，由己○○以其│500元     │
│  │      │乙○○│日17、18時│所持用0000000000 號 行動電話與曾正仲所│          │
│  │      │甲○○│許，在彰化│持有之行動電話00 00000000 號聯繫，相約│          │
│  │      │丙○○│縣和美鎮彰│於左示之時、地交易，曾正仲交付500 元予│          │
│  │      │      │美路麥當勞│己○○，再由己○○交付等值海洛因予曾正│          │
│  │      │      │附近。    │仲。                                  │          │
├─┼───┼───┼─────┼───────────────────┼─────┤
│18│粘義宏│己○○│97年8 月13│於97年8 月13日19時16分20秒，由己○○以│500元     │
│  │      │乙○○│日19、20時│其所持用00000000 00 號行動電話與粘義宏│          │
│  │      │甲○○│，在彰化縣│所使用之行動電話0000000000號（申設人徐│          │
│  │      │丙○○│線西鄉加油│淑芳）聯繫，相約於左示之時、地交易，粘│          │
│  │      │      │站附近。  │義宏交付500 元予己○○，再由己○○交付│          │
│  │      │      │          │等值海洛因予粘義宏。                  │          │
├─┼───┼───┼─────┼───────────────────┼─────┤
│19│粘義宏│己○○│97年8 月14│於97年8 月14日17時42分，己○○以其所持│500元     │
│  │      │乙○○│日17、18時│用0000000000號行動電話與粘義宏所使用之│          │
│  │      │甲○○│許，在彰化│行動電話000000 0000 號聯繫，相約於左示│          │
│  │      │丙○○│縣線西鄉加│之時、地交易，粘義宏交付500 元予己○○│          │
│  │      │      │油站附近。│，再由己○○交付等值海洛因予粘義宏。  │          │
├─┼───┼───┼─────┼───────────────────┼─────┤
│20│陳佳新│己○○│97年8 月14│於97年8 月14日7 時43分32秒由己○○以其│500元     │
│  │      │乙○○│日7 、8 時│所持用0000000000 號 行動電話與陳佳新所│          │
│  │      │甲○○│許，在彰化│持有之市內電話00 0000000號聯繫，相約於│          │
│  │      │丙○○│縣和美鎮鹿│左示之時、地交易，陳佳新交付500 元予陳│          │
│  │      │      │和路夜市附│冠宏，再由己○○交付等值海洛因予陳佳新│          │
│  │      │      │近。      │。                                    │          │
├─┼───┼───┼─────┼───────────────────┼─────┤
│21│陳佳新│己○○│97年9 月20│於97年9 月20日7 時39分44秒由己○○以其│500元     │
│  │      │乙○○│日7 時許，│所持用0000000000 號 行動電話與陳佳新所│          │
│  │      │甲○○│在彰化縣線│持有之市內電話00 0000000號聯繫，相約於│          │
│  │      │丙○○│西鄉曉陽國│左示之時、地交易，陳佳新交付500 元予陳│          │
│  │      │      │小附近。  │冠宏，再由己○○交付等值海洛因予陳佳新│          │
│  │      │      │          │。                                    │          │
├─┼───┼───┼─────┼───────────────────┼─────┤
│22│何旺宴│己○○│97年9 月17│己○○與何旺宴相約於左示之時、地交易，│500元     │
│  │      │乙○○│日下午3 時│何旺宴交付500 元予己○○，再由己○○交│          │
│  │      │甲○○│許27分許，│付等值海洛因予何旺宴。                │          │
│  │      │丙○○│在彰化縣和│                                      │          │
│  │      │      │美鎮○○路│                                      │          │
│  │      │      │旁面      │                                      │          │
├─┼───┼───┼─────┼───────────────────┼─────┤
│23│何旺宴│己○○│97年9 月16│由何旺晏於97年9 月16日8 時52分11秒以  │500元     │
│  │      │乙○○│日上午，在│0000000000號撥打己○○以其所持用0926  │          │
│  │      │甲○○│彰化縣和美│454245號，相約於左示之時、地交易，何旺│          │
│  │      │丙○○│鎮豪美游泳│宴交付500 元予己○○，再由己○○交付等│          │
│  │      │      │池。      │值海洛因予何旺宴。                    │          │
├─┼───┼───┼─────┼───────────────────┼─────┤
│24│何旺宴│己○○│97年9 月16│由何旺晏於97年9 月16日14時21分23秒以  │500元     │
│  │      │乙○○│日下午14、│0000000000號撥打己○○以其所持用0926  │          │
│  │      │甲○○│15時許，在│454245號，相約於左示之時、地交易，何旺│          │
│  │      │丙○○│彰化縣和美│宴交付500 元予己○○，再由己○○交付等│          │
│  │      │      │鎮豪美游泳│值海洛因予何旺宴。                    │          │
│  │      │      │池。      │                                      │          │
├─┼───┼───┼─────┼───────────────────┼─────┤
│25│何旺宴│己○○│97年9 月19│於97年9 月19日18時10分29秒由己○○以其│2000元    │
│  │      │乙○○│日18時許，│所持用0000000000 號 行動電話與何旺宴所│          │
│  │      │甲○○│在彰化縣和│持有之行動電話0000000000號聯繫，相約於│          │
│  │      │丙○○│美鎮豪美游│左示之時、地交易，何旺宴交付2000元予陳│          │
│  │      │      │泳池地。  │冠宏，再由己○○交付等值海洛因予何旺宴│          │
│  │      │      │          │。                                    │          │
└─┴───┴───┴─────┴───────────────────┴─────┘
 附表四
┌─────────────────────────────┐
│扣案之電子秤1 台、行動電話3 支、分裝袋2 包、攪拌器1 台。  │
└─────────────────────────────┘
 附表五
┌─────────────────────────────┐
│扣案之海洛因72包（淨重5.34公克，純質淨重1.41公克）。      │
└─────────────────────────────┘

司法院資訊處製作；財團法人民間司法改革基金會備份。
